臺灣臺南地方法院刑事判決　　　　　　　100年度訴字第284號
公　訴　人　臺灣臺南地方法院檢察署檢察官
被　　　告　李進德
指定辯護人　本院公設辯護人林宜靜
上列被告因違反毒品危害防制條例案件，經檢察官提起公訴（10
0年度偵字第2101號），本院判決如下：
    主  文
李進德犯如附表所示之罪，各處如附表所示之刑。應執行有期徒
刑柒年；附表所示販賣毒品所得財物共計新臺幣壹萬柒仟元應沒
收，如全部或一部不能沒收時，以其財產抵償之；扣案之使用00
00000000號行動電話號碼之 NOKIA牌黑色手機壹支（含ＳＩＭ卡
壹張）沒收。
    事  實
一、李進德明知安非他命屬於毒品危害防制條例第2條第 2項第2
    款規定之第二級毒品，非經許可，不得持有、販賣，竟基於
    販賣安非他命營利之犯意，先後於附表所示之時間，以附表
    所示之交易方式，販賣附表所示價格之安非他命予徐進火、
    林聖祥及楊同榮。嗣為警於 99年6月8日8時45分許，在李進
    德位於臺南市歸仁區○○○街9號 6樓之2居處查獲，並扣得
    李進德所有使用0000000000號行動電話號碼，且供上開販賣
    安非他命使用之NOKIA牌黑色手機1支（含ＳＩＭ卡1張）。
二、案經臺灣臺南地方法院檢察署檢察官指揮臺南市政府警察局
    歸仁分局偵查後起訴。
    理  由
壹、證據能力部分：
一、按被告以外之人於偵查中向檢察官所為之陳述，除顯有不可
    信之情況者外，得為證據，刑事訴訟法第 159條之1第2項定
    有明文。徐進火、林聖祥及楊同榮於偵查中之具結陳述，係
    被告李進德以外之人於偵查中向檢察官所為之陳述，均未見
    有何顯不可信之情況，依上開規定，得為證據。
二、高雄醫學大學附設中和紀念醫院民國100年5月17日10005─1
    47號檢驗報告1份，係該醫院依刑事訴訟法第206條第 1項規
    定，受本院囑託進行鑑定而出具之書面鑑定報告，屬於同法
    第159條第1項所指法律有規定得作為證據之情形，故上揭書
    面鑑定報告得為證據。又於司法警察機關調查中之案件，為
    因應實務上，或因量大、或有急迫之現實需求，併例行性當
    然有鑑定之必要者，例如毒品之種類與成分、尿液之毒品反
    應，或者槍彈有無殺傷力等鑑定，基於檢察一體原則，得由
    該管檢察長對於轄區內之案件，以事前概括選任鑑定人或囑
    託鑑定機關、團體之方式，俾便轄區內之司法警察官、司法
    警察對於調查中之此類案件，得即時送請先前已選任之鑑定
    人或囑託之鑑定機關、團體實施鑑定，以求時效，此種由檢
    察機關概括選任鑑定人或概括囑託鑑定機關、團體，再轉知
    司法警察官、司法警察於調查犯罪時參考辦理之作為，法無
    明文禁止，係為因應現行刑事訴訟法增訂傳聞法則及其例外
    規定之實務運作而為，此種由司法警察官、司法警察依檢察
    官所概括選任之鑑定人或囑託鑑定機關、團體所為之鑑定結
    果，與檢察官選任或囑託為鑑定者，性質上並無差異，同具
    有證據能力（最高法院96年度台上字第2860號判決意旨參照
    ）。臺灣檢驗科技股份有限公司100年4月18日KH/2011/0000
    0000號濫用藥物檢驗報告 1份，係司法警察機關依上開規定
    送交前揭單位鑑定，而出具之書面鑑定報告，同屬刑事訴訟
    法第159條第1項所指法律有規定得作為證據之情形，亦得為
    證據。
三、0000000000號行動電話之通訊監察譯文（見偵卷第28至39、
    50至52、70至71、86至87、123至124、140至141頁）及臺南
    市政府警察局歸仁分局毒品犯罪嫌疑人尿液採驗作業管制紀
    錄清冊（見審卷第42至44頁）各 1份，檢察官、被告及辯護
    人於本院調查證據時，均知曉為審判外之言詞及書面陳述，
    且至言詞辯論終結前均未聲明異議，本院審酌上開書面陳述
    作成之情況，認為適當，依刑事訴訟法第159條之5第 2項規
    定，得為證據。至於徐進火、林聖祥及楊同榮於司法警察調
    查中之陳述內容，因與審判中之陳述並無不符，與刑事訴訟
    法第159條之2規定不符，無須引為證據。
貳、實體部分：
一、訊據被告對於上揭事實均坦承不諱，核與證人徐進火、林聖
    祥及楊同榮於偵訊中及審理中之證述情節相符，並有000000
    0000號行動電話之通訊監察譯文1份（見偵卷第 28至39、50
    至52、70至71、86至87、123至124、140至141頁）及本院99
    年聲監字第409號、聲監續字第663號、聲監續字第 781號、
    聲監續字第882號、聲監續字第1011號通訊監察書各1份（見
    偵卷第212至221頁）及本院 100年4月12日勘驗筆錄1份（見
    審卷第33頁）在卷可稽，復有被告所有使用0000000000號行
    動電話號碼且供附表所示販賣安非他命使用之 NOKIA牌黑色
    手機1支（含ＳＩＭ卡1張）扣案為證，則被告應有藉由如附
    表所示交付安非他命予徐進火等人，作為換取如附表價格欄
    所示金錢之對價行為存在，且按近年來安非他命危害社會日
    益嚴重，治安機關對於查緝非法販賣毒品工作，無不嚴加執
    行，設若無利可圖，衡情被告當無甘冒被查獲移送法辦、負
    擔重刑責，而一再販出安非他命之理，是被告具有營利之販
    賣意圖，至為彰顯。從而，本件事證明確，被告犯行洵堪認
    定。
二、核被告所為，係犯毒品危害防制條例第4條第2項之販賣第二
    級毒品罪。被告因持有第二級毒品並進而販賣，其持有之低
    度行為業為販賣之高度行為所吸收，不另論罪。被告上開販
    賣第二級毒品之犯行，犯意各別、行為互殊，應分論併罰。
    被告對於附表所示之犯行，於偵查及審判中均予自白，均依
    毒品危害防制條例第17條第 2項規定減輕其刑。又被告如附
    表所示販賣第二級毒品之行為，固戕害他人身心，惟各次販
    毒之數量尚非眾多，與報上經常刊載查獲販賣毒品之數量達
    數公斤以上之危害情形，顯然有別而無從比擬，誠屬情輕法
    重，倘仍對其販賣第二級毒品之犯行科以法定最輕本刑，猶
    嫌過重，衡情尚有可憫恕之處，爰均依刑法第59條規定，均
    遞減輕其法定刑。
四、爰審酌被告意圖牟利而販賣第二級毒品，造成毒品擴散而嚴
    重戕害國人身心健康，然念其先前未曾受有期徒刑以上刑之
    宣告，有臺灣高等法院被告全國前案紀錄表可參，素行尚非
    惡劣，且犯後尚知坦承犯行，犯後態度堪稱良好等一切情狀
    ，分別量處如附表所示之徒刑，並定其執行刑，且如附表所
    示各次販賣毒品價款，為販賣毒品之所得，應均依毒品危害
    防制條例第19條第 1項規定宣告沒收，如全部或一部不能沒
    收時，以其財產抵償之；又扣案之使用0000000000號行動電
    話號碼之 NOKIA牌黑色手機1支（含ＳＩＭ卡1張），係為被
    告所有且供實行附表所示販賣第二級毒品犯行使用之物，應
    均依毒品危害防制條例第19條第 1項規定宣告沒收。至於同
    扣案之甲基安非他命1小包及吸食器1組，該甲基安非他命1
    小包經送驗果，其驗前淨重僅為0點038公克、驗後淨重僅為
    0點033公克，有高雄醫學大學附設中和紀念醫院民國100年5
    月17日10005─147號檢驗報告 1份在卷可憑（見審卷第64頁
    ），數量極為稀微，且被告於本案為警查獲之日，因經警採
    集尿液送驗結果呈甲基安非他命陽性反應，而同時查獲其尚
    有施用第二級毒品之犯行，經本院以100年度毒聲字第189號
    裁定被告應送交觀察、勒戒，有臺灣檢驗科技股份有限公司
    100年4月18日KH/2011/00000000號濫用藥物檢驗報告、臺南
    市政府警察局歸仁分局毒品犯罪嫌疑人尿液採驗作業管制紀
    錄清冊各 1份（見審卷第42至44頁）及臺灣高等法院被告全
    國前案紀錄表附卷可稽，且被告亦堅詞上開查扣之甲基安非
    他命1小包及吸食器1組，均係供前揭本院100年度毒聲字第1
    89號裁定所指施用第二級毒品犯行所用之物等語（見審卷第
    103 頁），可見被告在本案查獲之時，確因本身有施用甲基
    安非他命之情形，而存有使用前開查扣之甲基安非他命 1包
    及吸食器 1組等物之需求，此外檢察官並未提出其他明確之
    證據足認該批物品係供被告實行本件販賣安非他命之犯行使
    用，既無從認定該批扣案物與本件被告販賣安非他命之犯行
    相關，自不宜於本案併予宣告沒收或沒收銷燬，併此敘明。
據上論斷，應依刑事訴訟法第299條第1項前段，毒品危害防制條
例第4條第2項、第17條第2項、第19條第1項，刑法第11條、第59
條、第51條第5款，判決如主文。
本案經檢察官宋文宏到庭執行職務
中    華    民    國   100    年    6     月    28    日
                  刑事第三庭審判長法  官  朱中和
                                  法  官  黃堯讚
                                  法  官  陳威龍
以上正本證明與原本無異。
如不服本判決應於收受本判決後10日內向本院提出上訴書狀，並
應敘述具體理由。其未敘述上訴理由者，應於上訴期間屆滿後20
日內向本院補提理由書狀（均須按他造當事人之人數附繕本）「
切勿逕送上級法院」。
                                  書記官  蘇嬿合
中    華    民    國   100    年    6     月    28    日
附錄本案論罪科刑法條全文：
毒品危害防制條例第4條第2項：
製造、運輸、販賣第二級毒品者，處無期徒刑或 7 年以上有期徒
刑，得併科新臺幣1千萬元以下罰金。
附表：
┌─┬────┬───────────────┬────┬────────────────────────────┐
│編│交易時間│交易方式                      │販賣價格│所犯罪名及刑責                                          │
│號│        │                              │（新臺幣│                                                        │
│  │        │                              │，下同）│                                                        │
├─┼────┼───────────────┼────┼────────────────────────────┤
│1 │99年8月5│徐進火以0000000000號行動電話與│        │李進德販賣第二級毒品，處有期徒刑貳年，販賣毒品所得財物新│
│  │日19時29│李進德使用之0000000000號行動電│1千元   │臺幣壹仟元沒收，如全部或一部不能沒收時，以其財產抵償之；│
│  │分許後同│話進行交易連繫後，李進德再於其│        │扣案之使用0000000000號行動電話號碼之NOKIA牌黑色手機壹支 │
│  │日某時  │位於臺南市歸仁區○○○街9號6樓│        │（含ＳＩＭ卡壹張）沒收。                                │
│  │        │之2住處樓下，販賣1千元之安非他│        │                                                        │
│  │        │命1包（重量不詳）予徐進火。   │        │                                                        │
├─┼────┼───────────────┼────┼────────────────────────────┤
│2 │99年7月2│林聖祥以0000000000號行動電話與│7千元   │李進德販賣第二級毒品，處有期徒刑參年，販賣毒品所得財物新│
│  │9日22時1│李進德使用之0000000000號行動電│        │臺幣柒仟元沒收，如全部或一部不能沒收時，以其財產抵償之；│
│  │0分許至 │話進行交易連繫後，李進德再於其│        │扣案之使用0000000000號行動電話號碼之NOKIA牌黑色手機壹支 │
│  │同日22時│位於臺南市歸仁區○○○街9號6樓│        │（含ＳＩＭ卡壹張，且與編號1所示手機、ＳＩＭ卡相同）沒收 │
│  │28分許之│之2住處樓下，販賣7千元之安非他│        │。                                                      │
│  │間某時  │命1包（重量不詳）予林聖祥。   │        │                                                        │
├─┼────┼───────────────┼────┼────────────────────────────┤
│3 │99年8月2│林聖祥以0000000000號行動電話與│        │李進德販賣第二級毒品，處有期徒刑參年，販賣毒品所得財物新│
│  │9日21時4│李進德使用之0000000000號行動電│7千元   │臺幣柒仟元沒收，如全部或一部不能沒收時，以其財產抵償之；│
│  │2分許後 │話進行交易連繫後，李進德再於其│        │扣案之使用0000000000號行動電話號碼之NOKIA牌黑色手機壹支 │
│  │同日某時│位於臺南市歸仁區○○○街9號6樓│        │（含ＳＩＭ卡壹張，且與編號1所示手機、ＳＩＭ卡相同）沒收 │
│  │        │之2住處樓下，販賣7千元之安非他│        │。                                                      │
│  │        │命1包（重量不詳）予林聖祥。   │        │                                                        │
├─┼────┼───────────────┼────┼────────────────────────────┤
│4 │99年9月1│楊同榮以0000000000號行動電話與│        │李進德販賣第二級毒品，處有期徒刑貳年，販賣毒品所得財物新│
│  │7日21時4│李進德使用之0000000000號行動電│1千元   │臺幣壹仟元沒收，如全部或一部不能沒收時，以其財產抵償之；│
│  │2分許後 │話進行交易連繫後，李進德再於其│        │扣案之使用0000000000號行動電話號碼之NOKIA牌黑色手機壹支 │
│  │同日某時│位於臺南市歸仁區○○○街9號6樓│        │（含ＳＩＭ卡壹張，且與編號1所示手機、ＳＩＭ卡相同）沒收 │
│  │        │之2住處樓下之地下室，販賣1千元│        │。                                                      │
│  │        │之安非他命1包（重量不詳）予楊 │        │                                                        │
│  │        │同榮。                        │        │                                                        │
├─┼────┼───────────────┼────┼────────────────────────────┤
│5 │99年9月2│楊同榮以0000000000號行動電話與│1千元   │李進德販賣第二級毒品，處有期徒刑貳年，販賣毒品所得財物新│
│  │7日20時5│李進德使用之0000000000號行動電│        │臺幣壹仟元沒收，如全部或一部不能沒收時，以其財產抵償之；│
│  │9分許後 │話進行交易連繫後，李進德再於其│        │扣案之使用0000000000號行動電話號碼之NOKIA牌黑色手機壹支 │
│  │同日某時│位於臺南市歸仁區○○○街9號6樓│        │（含ＳＩＭ卡壹張，且與編號1所示手機、ＳＩＭ卡相同）沒收 │
│  │        │之2住處樓下之地下室，販賣1千元│        │。                                                      │
│  │        │之安非他命1包（重量不詳）予楊 │        │                                                        │
│  │        │同榮。                        │        │                                                        │
└─┴────┴───────────────┴────┴────────────────────────────┘